【裁判字號】    98,易,1050
【裁判日期】    981026
【裁判案由】    詐欺
【裁判全文】
臺灣彰化地方法院刑事判決              98年度易字第1050號
公  訴  人  臺灣彰化地方法院檢察署檢察官
被      告  甲○○
                      1號
                      號
                    （另案於臺灣彰化監獄彰化分監執行中）
上列被告因詐欺等案件，經檢察官提起公訴（九十八年度偵字第
六五一五號），本院裁定改依簡式審判程序審理，判決如下：
    主  文
甲○○犯詐欺取財罪，處有期徒刑伍月，如易科罰金，以新台幣
壹仟元折算壹日；又犯詐欺得利罪，處有期徒刑貳月，如易科罰
金，以新台幣壹仟元折算壹日；應執行有期徒刑陸月，如易科罰
金，以新台幣壹仟元折算壹日。
    事  實
一、甲○○前於民國八十七年間，因偽造文書案件，經本院以八
    十七年度訴字第三七一號判決判處有期徒刑十月，緩刑三年
    （第一案），嗣經臺灣高等法院臺中分院、最高法院上訴駁
    回而確定。並於九十年間，因偽造文書案件，經本院以九十
    年度訴字第一四五一號判決判處有期徒刑三年，並經臺灣高
    等法院臺中分院以九十二年度上訴字第六七號判決駁回上訴
    而確定（第二案），並撤銷第一案之緩刑；又於九十二年四
    月十六日，因犯詐欺案件，經本院以九十一年度易字第九七
    七號判決分別判處有期徒刑一年、二月，應執行有期徒刑一
    年一月確定（第三案）；同年另因侵占案件，經本院以九十
    一年度易字第九七六號判決判處有期徒刑四月，嗣經臺灣高
    等法院臺中分院以九十二年度上易字第七四號判決上訴駁回
    而確定（第四案）；再於九十二年三月三日，因犯詐欺案件
    ，經臺灣高雄地方法院以九十一年度易字第二五九一號判決
    判處有期徒刑三月確定（第五案）。甲○○於入監執行後，
    適逢中華民國九十六年罪犯減刑條例施行，上開第三、四案
    分別減為有期徒刑六月、一月、二月，並與第二案定應執行
    有期徒刑三年八月，而第一、第五案則經裁定減為有期徒刑
    五月、一月又十五日，應執行有期徒刑六月又十五日，經接
    續執行後，於九十七年三月四日因縮短刑期假釋出獄（本應
    至同年十二月七日假釋期滿，惟因假釋期間再犯詐欺等案件
    ，先後臺灣臺中地方法院、臺灣高等法院臺中分院及本院各
    以九十八年度訴字第一六六０號、九十八年度上易字第一二
    二七號及九十八年度訴字第一三九０號判決，各判處應執行
    有期徒刑一年、五年及三年六月，並撤銷上揭假釋，現入監
    執行殘刑九月又三日，不構成累犯）。
二、詎甲○○仍不知悔悟，於九十八年二月二十七日下午二時三
    十分許，前往乙○○所開設、位於台中市○○路三九六號之
    「金瑞堂珠寶銀樓」，以其向吳正德騙得之消費券（涉嫌詐
    欺部分，業經本院以九十八年度訴字第一三九０號審結）及
    名片，向乙○○假稱自己即為吳正德而購買價值約新台幣（
    下同）五萬元之金飾，並藉購買金飾之機會與乙○○攀談，
    得知乙○○有一只登喜路（ＤＵＮＨＩＬＬ）牌名牌手錶待
    售，竟基於意圖為自己不法所有之詐欺取財之犯意，佯稱欲
    以九萬元之價格收購，並稱隔日再行洽商。嗣於翌（二十八
    ）日十二時五十分許，甲○○在彰化縣員林鎮員林火車站前
    ，搭乘丙○○駕駛之車牌號碼九九六一－ＬＨ號出租車至乙○○開設之前揭銀樓，並先支付該趟車資八百元，待丙○○
    於同日十三時三十分許將其載送至該銀樓後，甲○○又要求
    丙○○在外等候，而進入該銀樓，向乙○○誆稱已決定購買
    該只名牌手錶，但須至位於臺中市○村路○○○○路口之鐘
    錶行鑑定，確定為真品後始欲付款，並邀乙○○一同前往鑑
    定，使乙○○不疑有他，攜帶該只手錶與甲○○一同搭乘等
    候在外由丙○○所駕駛之計程車，而甲○○另基於詐欺得利
    之犯意，要求丙○○駕駛出租車搭載渠等前往前述地點鐘錶
    行，抵達後，甲○○又表示由其單獨將該名牌錶送到店內鑑
    定即可，而要求丙○○及乙○○二人在車上等候，乙○○遂
    依甲○○指示，將該只名牌手錶交由其單獨攜帶下車，而與
    丙○○在前揭計程車上等候逾三十分鐘，均未見甲○○返回
    ，始驚覺有異，惟已遭甲○○詐得上開名牌手錶一只及由丙○○提供從臺中市○○路○○村路○○○○路口出租車服務
    之利益。
三、案經臺中市警察局第一分局報請臺灣臺中地方法院檢察署呈
    請臺灣高等法院臺中分院檢察署檢察長令轉臺灣彰化地方法
    院檢察署檢察官偵查起訴。
    理  由
一、上開事實，迭據被告甲○○於偵查中及本院審理時供認不諱
    ，核與證人即被害人乙○○、丙○○於警詢及偵查時證述遭
    被告詐騙之情節相符，並有臺中市警察局第一分局大誠分駐
    所受理各類案件紀錄表、內政部警政署反詐騙案件紀錄表、
    吳正德名片影本一紙、監視器照片一幀等附卷可稽，復有本
    院審理時被告託其家人當庭提出之上開名牌手錶錶帶及保證
    書為證（業已發還被害人乙○○），堪信被告之自白確與事
    實相符，事證明確，被告犯行堪以認定。
二、核被告甲○○所為，分別係犯刑法第三百三十九條第一項之
    詐欺取財罪及同條第二項之詐欺得利罪。被告所犯上開二罪
    ，犯意各別，行為互殊，侵害之法益不同，應予分論併罰。
    爰審酌被告前已有多次詐欺之前科，且猶於前案假釋期間，
    猶不知悔悟，不思以正當方式謀生，恣意行騙他人財物，行
    為顯不足取，並考量被告之品行、犯罪之動機、目的、手段
    、所詐取之財物價值及利益數額，暨斟酌被告犯後坦承犯行
    ，尚知悔悟，復已將詐騙所得財物歸還被害人或已賠償被害
    人，此據被害人乙○○於偵查中結證屬實，並有被害人丙○○簽立之收據乙紙為證等一切情狀，爰分別量處如主文所示
    之刑及易科罰金之折算標準，並定其應執行刑及易科罰金之
    折算標準，以示懲儆。
據上論斷，依刑事訴訟法第二百七十三條之一第一項、第二百九
十九條第一項前段，刑法第三百三十九條第一項、第二項、第四
十一條第一項前段、第五十一條第五款，刑法施行法第一條之一
，判決如主文。
本案經檢察官蕭有宏到庭執行職務。
中    華    民    國    98    年    10    月    26    日
                  刑事第六庭    法  官  王義閔
以上正本證明與原本無異。
如不服本判決應於收受判決後10日內向本院提出上訴書狀，並
應敘述具體理由。其未敘述上訴理由者，應於上訴期間屆滿後
20日內向本院補提理由書(均須按他造當事人之人數附繕本)
「切勿逕送上級法院」。
告訴人或被害人對於判決如有不服具備理由請求檢察官上訴者，
其上訴期間之計算係以檢察官收受判決正本之日期為準。
中    華    民    國    98    年    10    月    26    日
                                書記官  林盛輝
附錄本案論罪科刑法條全文：
中華民國刑法第339條
（普通詐欺罪）
意圖為自己或第三人不法之所有，以詐術使人將本人或第三人之
物交付者，處 5 年以下有期徒刑、拘役或科或併科 1 千元以下
罰金。
以前項方法得財產上不法之利益或使第三人得之者，亦同。
前二項之未遂犯罰之。


司法院資訊處製作；財團法人民間司法改革基金會備份。
